臺灣高雄地方法院刑事判決　　　　　　　　　　　　九十一年度易字第一七九一號
　　公　訴　人　臺灣高雄地方法院檢察署檢察官
　　被　　　告　乙○○
　　被　　　告　甲○○
右列被告等因傷害案件，經檢察官提起公訴（九十一年度偵字第四九九六號），本院
判決如左：
    主  文
乙○○傷害人之身體，處罰金伍仟元，如易服勞役，以佰元折算壹日。
甲○○無罪。
    事  實
一、乙○○於民國九十年十月八日中午十二時許，在高雄縣仁武鄉○○路二巷二之一
    號後面空地，因水源問題而與丙○○發生爭執，見丙○○左手持螺絲起子揮舞，
    一時衝動，竟基於傷害之犯意，持自地上隨手取得之木棍，毆打丙○○之左手，
    致丙○○受有左尺骨骨折併橈骨頭脫臼之傷害。
二、案經丙○○訴由高雄縣警察局仁武分局報請臺灣高雄地方法院檢察署檢察官偵查
    起訴。
    理  由
壹、有罪部分：
一、右揭犯罪事實，業據被告乙○○坦承不諱，核與告訴人丙○○指述之情節相符，
    並有診斷證明書一紙附卷可稽，被告乙○○之自白與事實相符。本件事證明確，
    被告犯行洵堪認定。
二、核被告所為，係犯刑法第二百七十七條第一項之傷害罪。爰審酌被告犯罪後坦承
    犯行，態度良好，一再於本院審理中表示願與告訴人和解，惟因告訴人經本院多
    次傳喚而未到庭而無法和解等一切情狀，量處如主文所示之刑，並諭知易服勞役
    之折算標準。
貳、無罪部分：
一、公訴意旨另略以：引用起訴書被告甲○○之犯罪事實部分。
二、按犯罪事實應依證據認定之，無證據不得推定其犯罪事實；又不能證明被告犯罪
    ，應諭知無罪之判決，刑事訴訟法第一百五十四條、第三百零一條第一項定有明
    文。次按犯罪事實之認定，應憑真實之證據，倘證據是否真實尚欠明顯，自難以
    擬制推測之方法，為其判斷基礎。又告訴人之告訴，係以使被告受刑事訴追為目
    的，是其陳述是否與事實相符，仍應調查其他證據以資審認，最高法院五十三年
    台上字第六五六號、五十二年台上一三００號等判例可供參照。
三、公訴人認被告甲○○涉有刑法第二百七十七條第一項之傷害罪嫌，無非以右揭犯
    罪事實業據告訴人丙○○於警訊中指訴歷歷，並有長庚紀念醫院九十年十月十六
    日之診斷證明書影本乙份附卷可稽，再參以告訴人受有左尺骨骨折併橈骨頭脫臼
    等傷害，且若非被告乙○○與甲○○二人持木棍毆打告訴人，告訴人應無對被告
    乙○○與甲○○二人提出告訴之理等情，為其論據。訊據被告甲○○堅決否認有
    何傷害之犯行，辯稱：伊並未毆打告訴人，伊僅在告訴人與被告爭執時，將雙方
    拉開等語。
四、經查，告訴人於警訊中陳稱：發生衝突時，僅有伊與被告二人在場等語（見警卷
    第二頁正面），於本院審理中又改稱：現場另有伊母及哥哥在場等語（見本院九
    十一年八月一日審判筆錄），是其先後供述已有不一。而參以被告乙○○迭於偵
    查及本院審理中一致供稱：被告甲○○並未毆打告訴人，而係在伊與告訴人發生
    衝突時，將伊二人拉開等語（見偵查卷九十一年三月十九日、九十一年四月三十
    日、九十一年五月二十三日訊問筆錄；本院九十一年六月二十五日審判筆錄），
    核與被告甲○○之上開辯詞相符，且告訴人與被告二人因工廠承租屢有爭執，亦
    為告訴人自承在卷（見警卷第一頁反面），現尚未解決，告訴人與被告甲○○間
    難免有間隙，自難僅憑告訴人片面之指述，遽論被告甲○○以傷害罪責。
五、此外，本院復查無其他積極證據足資證明被告甲○○有公訴人所指訴之犯行，既
    然不能證明被告甲○○犯罪，揆諸前揭說明，自應為被告甲○○無罪之諭知。
據上論斷，應依刑事訴訟法第二百九十九條第一項前段、第三百零一條第一項，刑法
第二百七十七條第一項、第四十二條第二項，罰金罰鍰提高標準條例第一條前段、第
二條，判決如主文。
本案經檢察官朱秋菊到庭執行職務。
中    華    民    國      九十一      年       十       月      九      日
                                  臺灣高雄地方法院刑事庭
                                      法  官  何悅芳
右正本證明與原本無異。
如不服本判決，應於判決送達後十日內，向本院提出上訴狀。
                                      書記官  顏宗貝
中    華    民    國      九十一      年       十       月      九      日
附錄本案論罪科刑法條全文：
刑法第二百七十七條條第一項：傷害人之身體或健康者，處三年以下有期徒刑、拘役
                            或一千元以罰金。
